【裁判字號】    97,交聲,2023
【裁判日期】    970828
【裁判案由】    聲明異議
【裁判全文】
臺灣臺中地方法院交通事件裁定        97年度交聲字第2023號
原處分機關  交通部公路總局臺中區監理所
異  議  人
即受處分人  甲○○
上列異議人即受處分人因違反道路交通管理處罰條例案件，對於
交通部公路總局臺中區監理站民國97年6月13日所為之裁決（中
監違字第裁60-G5G018090號裁決書），聲明異議，本院裁定如下
：
    主    文
異議駁回。
    理    由
一、原處分機關略以：異議人即受處分人甲○○（下稱受處分人
    ）所駕駛車牌號碼LM-6700號自用小客車，於民國94年10 月
    13日14時34分，在臺中市○○路與大墩十街路口因「在禁止
    臨時停車處所停車」違規，經臺中市警察局第四分局依違反
    道路交通管理處罰條例第56條第1項第1款舉發，原處分機關
    遂於97年6月13日以中監違字第裁60-G5G018090號裁決書，
    裁處罰鍰新臺幣（下同）1,100元，於法並無不合等語。
二、聲明異議意旨則以：受處分人於97年4月25日收到公文後，
    至台中監理所辦理相關事宜，因另有其他案件進行申訴程序
    ，曾詢問監理所人員，若現申請異議申訴是否會影響罰鍰繳
    納？得到回答是因仍進行異議申訴，所以不會影響，以致造
    成罰鍰加倍，特申請免除加罰部分，爰聲明異議等語。
三、按汽車駕駛人停車時，在禁止臨時停車處所停車，處六百元
    以上一千二百元以下罰鍰，道路交通管理處罰條例第56條第
    1項第1款定有明文。
四、經查﹕受處分人所駕駛車牌號碼LM-6700號自用小客車，於
    94年10月13日14時34分許，在臺中市○○路與大墩十街路口
    因「在禁止臨時停車處所停車」違規，經臺中市警察局第四
    分局以採證照片舉發並掣開舉發通知單，受處分人未於97年
    4月27日前到案繳納罰鍰900元，原處分機關遂於97年6月13
    日以中監違字第裁60-G5G018090號裁決書，裁處罰鍰1,100
    元，有前揭採證照片暨舉發通知單、裁決書各一份在卷可稽
    ，而受處分人對於其違規事實亦不爭執。受處分人雖以上開
    情詞置辯，惟受處分人上開違規通知單，因原處分機關送達
    程序有瑕疵或為不確定送達，遂同意以低額900元裁處，且
    須於97年4月27日前繳納罰鍰，此有交通部公路總局臺中區
    監理所97年4月8日中監自字第0970013930號函在卷可稽。再
    者，依據違反道路交通管理事件統一裁罰基準及處理細則第
    44條第1項前段規定：「違反道路交通管理事件行為人，未
    依規定自動繳納罰鍰，或未依規定到案聽候裁決，處罰機關
    應依基準表於通知單送達且逾越應到案期限六十日之三個月
    內，逕行裁決之」。準此，違規行為人於應到案日期前繳納
    罰鍰或到案聽候裁決者，即可依最低罰鍰繳納，逾期者，則
    逕依基準表逾越繳納期限之規定，繳納罰鍰。經查本件受處
    分人並未於97年4月27日期限內繳納罰鍰或到案聽候裁決，
    此有交通部公路總局臺中區監理所97年8月25日中監自字第
    0970033761號覆本院函1紙在卷可參，則受處分人遭原處分
    機關增加罰鍰，即有可歸責之事由，受處分人以前情置辯，
    自無足取。從而，本件原處分機關依道路交通管理處罰條例
    第53條第1項規定，裁處受處分人罰鍰1,100元，於法核無違
    誤，故本件受處分人之異議為無理由，應予駁回。
五、據上論斷，應依道路交通管理處罰條例第87條第2項，道路
    交通案件處理辦法第19條，裁定如主文。
中    華    民    國    97    年     8    月    28    日
                  交通法庭  法  官  戴嘉慧
以上正本證明與原本無異。
如不服本裁定應於送達後5日內向本院提出抗告狀。（應附繕本
）
                            書記官  劉晴芬
中    華    民    國    97    年     8    月    28    日


司法院資訊處製作；財團法人民間司法改革基金會備份。
